## BILLALBERT MARTINEZ

FrontEnd Developer · +58 0414 2240292 **BillalbertCode@gmail.com · Linkedin · Porfolio** 

Desarrollador Frontend con sólida experiencia en la creación de experiencias web impactantes y escalables. Especializado en tecnologías modernas como React y Next.js, con un enfoque en la construcción de interfaces de usuario atractivas y funcionales.

#### **EXPERIENCIA**

# MARZO 2019 – DICIEMBRE 2021 FRONTEND, FREELANCER

- Colaboré con clientes externos para desarrollar sitios web estáticos de acuerdo con sus especificaciones.
- Desarrollé soluciones en el entorno Front-End, asegurando la entrega oportuna de proyectos.
- Utilicé lenguajes de programación como JavaScript, HTML y CSS para crear sitios web visualmente atractivos.
- Demostrado fuertes habilidades de resolución de problemas mediante la identificación y resolución de problemas técnicos de manera eficiente.

**ABRIL 2024 - JUNIO 2024** 

#### FULLSTACK, RAICESWORKSPACE (PROYECTO PROPIO: RAICES WORKSPACE)

Por parte del FrontEnd Desarrollado con tecnologías como React y Next.js, utilizando consumo de APIs y manejo de cookies para la sesión de usuario. También estuve implicado en el Backend

### **FORMACIÓN**

MARZO 2023 - ACTUALMENTE
PNF INFORMÁTICA, COLEGIO UNIVERSITARIO DE CARACAS

MAYO 2024 - <u>CERTIFICACIÓN</u> **FUNDAMENTOS DEL DESARROLLO DE SOFTWARE,** MICROSOFT

MARZO 2024 - <u>CERTIFICACIÓN</u>
RESPONSIVE WEB DESIGN, FREECODECAMP

#### **APTITUDES**

- Desarrollo de Interfaces: HTML5, CSS3, JavaScript
- **Bibliotecas y Frameworks:** React, Next.js
- Control de Versiones: Git, GitHub
- Herramientas de Desarrollo: Vite
- Conocimientos en el área del Backend: Node.js, Express, MongoDB, Docker